臺灣高雄地方法院民事判決　　　　　　　94年度訴字第2625號
原　　　告　甲○○原名張美惠.
訴訟代理人　洪幼珍　律師
被　　　告　乙○○
當事人間請求損害賠償事件，原告提起刑事附帶民事訴訟（94年
度交簡上附民字第24號），經刑事庭移送前來，本院於民國96年
3 月28日言詞辯論終結，判決如下：
    主  文
被告應給付原告新臺幣貳拾伍萬貳仟參佰捌拾參元，及自民國九
十四年六月三十日起至清償日止，按週年利率百分之五計算之利
息。
原告其餘之訴駁回。
訴訟費用由被告負擔百分之九，餘由原告負擔。
本判決第一項得假執行。
原告其餘假執行之聲請駁回。
    事實及理由
一、原告起訴主張：被告於民國93年8 月24日21時15分許，在高
    雄市左營區○○○路與華夏路口名稱不詳之餐廳停車場內，
    啟動訴外人甘志隆所有車號5928-FN 號自用小客車（下稱系
    爭自用小客車）倒車，欲退出停車位之際，本應注章汽車倒
    車時，應謹慎緩慢後倒，並應注意其他車輛及行人，竟疏於
    注意，誤將油門當作煞車踩下，使系爭自用小客車快速後倒
    ，致撞擊行經系爭自用小客車後方之原告，使原告受有右側
    脛腓骨遠端開放性骨折合併多處擦傷之傷害。原告因被告前
    揭行為，受有下列損害：(1)醫療費用之損害：原告因受有上
    開傷害，共計自費支出醫療費用新臺幣（下同）43,595元。
    (2)增加生活上需要之損害：(甲)輪椅費用、護理用品費用－原
    告因受前揭傷害，支出輪椅費用7,000 元、護理用品費用
    10,392元。(乙)除去疤痕藥物費用－原告因受上開傷害，經醫
    師建議購買除去疤痕藥物，因而支出除去疤痕藥物費用
    39,200元。(丙)看護費用－原告自93年8 月24日起至93年11月
    23日止，扣除由親友看護4 日，前後88日，共計損失看護費
    用176,000 元，又自95年2 月23日起至95年3 月1 日止，損
    失看護費用14,000元，共計損失看護費用190,000 元。(丁)交
    通費用－原告自93年8 月24日至94年3 月8 日止，搭乘計程
    車前往醫院就診，支出交通費用4,000 元，另自94年9 月6
    日起至95年6 月27日止，搭乘計程車前往醫院就診，支出交
    通費用2,000 元，共計支出交通費用6,000 元。(3)營業收入
    損失之損害：原告自93年5 月17日起，在高雄市○○區○○
    路220 號1 樓開設麵店，每月淨利60,000元以上，爰每月以
    50,000元計算，原告因受上開傷害，自93年8 月25日起至94
    年8 月24日止，共計損失600,000 元，自95年2 月23日起至
    95年3 月24日，休養1 月不能工作，損失50,000元，共計損
    失650,000 元。(4)勞動能力減少之損害：原告因受上開傷害
    ，勞動能力減少，請求被告賠償自94年8 月25日起至125 年
    6 月17日原告年滿60歲止，因勞動能力減少百分之10所受之
    損害1,115,902 元。(5)非財產上之損害賠償：原告因本件車
    禍事故而受有右側脛腓骨嚴重粉碎性骨折，經開刀治療，直
    至6 個月才能緩慢行走，於95年2 月再次開刀，再次忍受傷
    口癒合之不便，迄今右腳仍經常酸痛、無法久站、行走，而
    未完全復原，另原告之腰腹、雙腳受傷，左腳擦傷結疤後產
    生蟹足腫，右腳又有手術疤痕，影響美觀，對於原告心理亦
    有不利影響，使原告精神上受有相當痛苦。且本件車禍事故
    肇致原告長達1 年10個月全賴父母提供生活費，此段期間身
    體及失業之無助，亦令原告精神上相當痛苦，爰請求非財產
    上之損害賠償1,000,000 元。又因原告已向友聯產物保險股
    份有限公司（下稱友聯公司）領取強制汽車責任保險之保險
    給付62,513元，被告並已先行賠償原告47,091元，爰依民法
    第184 條第1 項前段、第193 條第1 項、第195 條第1 項前
    段之規定，提起本訴，請求被告賠償扣除原告所領取上開保
    險金及被告先行賠償之金額。聲明求為判決：被告應給付原
    告2,952,485 元，及自起訴狀繕本送達翌日起至清償日止，
    按週年利率百分之5 計算之利息，並願供擔保，請准宣告假
    執行。
二、被告辯稱：本件車禍之發生，乃伊於開啟系爭自用小客車足
    踏式煞車踏板時，誤將引擎蓋開啟，伊下車欲關閉引擎蓋時
    ，系爭自用小客車後倒而發生，且係緩慢後退，並非瞬間衝
    撞。再原告購買之除去疤痕商品，如係醫療所必需，應由藥
    局或製藥單位或就醫單位藥局提供，而非由經營國際貿易務
    之喬凡妮國際貿易股份有限公司提供，原告提出之出貨單上
    所載之物品，是否確係醫療所必需，有待原告舉證證明。又
    原告於93年9 月9 日出院後應無僱請看護之必要，原告請求
    之看護費用，應自93年9 月10日起至9 月20日止，且應以半
    日計算。另原告提出自行填載之營業所得日報表及店房屋租
    賃契約書，不足以證明原告確有營業收入，且縱有開設麵店
    事實，仍不足認定原告確係經營者。何況，自該店房屋租賃
    契約書之記載，原告亦非承租人，原告應非該麵店之經營者
    ，或該店並非用於開設麵店。再本件車禍發生當時，系爭自
    用小客車係緩慢後倒，並非瞬間衝撞，原告因於餐宴中飲用
    大量啤酒，行動遲緩致閃避不及，對於損害之發生與擴大，
    與有過失。另原告請求之非財產上損害賠償亦屬過高等語。
    並聲明求為判決：原告之訴駁回。
三、兩造不爭執之事項：
  (一)被告於93年8 月24日21時15分許，在高雄市左營區○○○路
    與華夏路口名稱不詳之餐廳停車場內，啟動訴外人甘志隆所
    有之系爭自用小客車。
  (二)原告於93年8 月24日21時15分許，因遭系爭自用小客車撞擊
    ，受有右側脛腓骨遠端開放性骨折合併多處擦傷之傷害。
  (三)原告因受上開傷害，共計自費支出必要之醫療費用43,595元
    。
  (四)原告因受前揭傷害，支出必要之輪椅費用7,000 元、護理用
    品費用10,392元。
  (五)原告自93年8 月24日至94年3 月8 日止，搭乘計程車前往醫
    院就診，支出交通費用4,000 元，另自94年9 月6 日起至95
    年6 月27日止，搭乘計程車前往醫院就診，支出交通費用
    2,000 元，共計支出交通費用6,000 元。
  (六)原告已向友聯公司領取強制汽車責任保險之保險給付62,513
    元，被告並已先行賠償原告47,091元。
四、本件之爭點：
  (一)被告對於本件車禍之發生，應否負侵權行為責任？
  (二)原告所得請求損害賠償之金額為若干？
五、得心證之理由：
  (一)被告對於本件車禍之發生，應否負侵權行為責任？
　  1.原告主張被告於93年8 月24日21時15分許，在高雄市左營
      區○○○路與華夏路口名稱不詳之餐廳停車場內，啟動訴
      外人甘志隆所有之系爭自用小客車倒車，欲退出停車位之
      際，本應注章汽車倒車時，應謹慎緩慢後倒，並應注意其
      他車輛及行人，竟疏於注意，誤將油門當作煞車踩下，使
      系爭自用小客車快速後倒，致撞擊行經該車後方之原告，
      使原告受有右側脛腓骨遠端開放性骨折合併多處擦傷之傷
      害之事實，業據其提出高雄榮民總醫院（下稱高雄榮民總
      醫院）診斷證明書影本1 份、照片3 幀為證為證，惟為被
      告所否認，辯稱：本件車禍之發生，乃伊於開啟系爭自用
      小客車足踏式煞車踏板時，誤將引擎蓋開啟，伊下車欲關
      閉引擎蓋時，系爭自用小客車後倒而發生，且係緩慢後退
      ，並非瞬間衝撞等語。經查，原告主張之事實，核與目擊
      證人甘志隆於臺灣高雄地方法院檢察署檢察官偵查中證稱
      ：被告倒車時，先撞擊後方之車輛，再偏向右後方撞擊一
      名女子，當時系爭自用小客車之車速很快等語（參見臺灣
      高雄地方法院94年度偵字第3039號案件94年3 月30日訊問
      筆錄）相符，參以被告於本院94年度交簡上字第114 號刑
      事案件審理時，在本院就與原告主張之事實相同之犯罪事
      實，訊問其意見時，亦陳稱並無意見等語，足見原告主張
      之事實，堪信為真正。至被告雖以前揭情詞置辯，惟查，
      被告上開辯解，顯與目擊證人甘志隆於臺灣高雄地方法院
      檢署署檢察官訊問時所為之前開證言不符，自不足採。
    2.按汽車倒車時，應顯示倒車燈光或手勢後，謹慎緩慢後倒
      ，並應注意其他車輛及行人。道路交通安全規則第110 條
      第1 款定有明文。本件被告駕駛上揭小用客車，自應注意
      遵守上開道路交通安全規則，而依當時情形，又無不能注
      意之情事，竟疏於注意上情，致撞擊行走之原告，使原告
      受有上開傷害，被告對於本件車禍事故之發生，顯有過失
      ，且其過失行為與原告受傷之結果具有相當因果關係甚明
      。另被告因本件車禍事故涉犯之過失傷害犯行，經本院以
      94年度交簡字第1244號刑事簡易判決判處有期徒刑5 月，
      被告不服提起上訴，業經本院以94年度交簡上字第114 號
      刑事判決諭知上訴駁回而確定，已經本院調取本院94年度
      交簡上字第114 號刑事案卷核閱屬實，亦認被告對於本件
      車禍事故之發生，應有過失。
　  3.按因故意或過失，不法侵害他人權利者，負損害賠償責任
      ；不法侵害他人之身體或健康者，對於被害人因此喪失或
      減少勞動能力或增加生活上需要時，應負損害賠償責任；
      又不法侵害他人之身體、健康、名譽、自由、信用、隱私
      、貞操，或不法侵害其他人格法益而情節重大者，被害人
      雖非財產上之損害，亦得請求賠償相當之金額，民法第18
      4 條第1 項前段、第193 條第1 項、第195 條第1 項分別
      定有明文。查被告因過失傷害原告之身體，已如前述，依
      上述規定，對於原告因而支出之醫療費用、增加生活上之
      需要、薪資損失、減少勞動能力及非財產上之損害，自應
      負損害賠償責任。從而，原告本於民法第184 條第1 項前
      段、第193 條第1 項、第195 條第1 項規定，請求被告賠
      償，洵屬有據。
  (二)原告所得請求損害賠償之金額為若干？
    1.茲就原告所得請求損害賠償之項目及金額，應否准許，析
      述如下：
　  　(1)醫療費用之損害：原告因受有上開傷害，共計自費支出
        醫療費用43,595元之事實，業據其提出高雄榮民總醫院
        門（急）診醫療費用收據影本3 份、住院收費收據影本
        1 份、醫療費用收據影本9 份、帳單查詢螢幕4 份為證
        ，且上開收據所載之費用，均屬醫療上所必需，有高雄
        榮民總醫院95年1 月23日高總管字第0950000654號函所
        附之病歷資料查詢函覆表影本1 份在卷可按，原告此部
        分之請求，自屬有據，應予准許。
      (2)增加生活上需要之損害：
        (甲)輪椅費用、護理物品費用－原告主張因受前揭傷害，
          支出必要之輪椅費用7,000 元、護理用品費用10,392
          元，共計17,392元，業據其提出統一發票影本5 份、
          免用統一發票收據影本8 份為證，為被告所不爭執，
          依原告當時受傷之程度，核屬必要，原告此部分之請
          求，應屬正當。
        (乙)除去疤痕藥物－原告主張因受上開傷害，經醫師建議
          購買除去疤痕藥物，因而支出除去疤痕藥物費用
          39,200元之事實，雖據其提出出貨單影本2 份為證。
          惟查，上開出貨單影本2 份，均係由喬凡妮國際貿易
          有限公司，而非醫療機構所出具，此觀之上開出貨單
          影本2 份自明，且其上所載之物品，並非醫療所必要
          ，亦有高雄榮民總醫院95年9 月25日高總管字第0950
          010887號函所附之病歷資料查詢函覆表影本1 份在卷
          可按。至高雄榮民總醫院95年9 月25日高總管字第09
          50010887號函所附之病歷資料查詢函覆表雖並記載「
          但女人愛美的天性想讓疤痕減少，在病人之立場是必
          需」等語，惟查，上開記載充其量僅在說明醫師認為
          原告主觀上認為上開出貨單上所載之物品為必需，並
          不足以證明前揭出貨單上所載之物品，為為除去疤痕
          之醫療行為所必需。此外，原告復未提出醫師建議購
          買上開出貨單上所載物品之處方或其他之證據，原告
          主張購買前揭出貨單上所載物品之費用為醫療上必要
          之支出，自難採憑。從而，原告此部分之請求，即非
          正當。
        (丙)看護費用－查依原告於93年8 月24日所受之傷害，受
          傷後有僱請看護之必要，期間為3 個月，有高雄榮民
          總醫院94年11月30日高總管字第0940012385號函所附
          之訴外人劉興華醫師出具之病歷資料查詢函覆表1 份
          在卷可按，另原告於95年2 月23日至高雄榮民總醫院
          住院，施行骨內固定器移除術，應休息2 週，需人看
          護1 週，亦有訴外人林楷城醫師開立之診斷證明書1
          份在卷可按。原告主張自93年8 月24日起至93年11月
          23日止，及自95年2 月23日起至95年3 月1 日止，有
          僱請看護照顧之必要，自堪信為真正。至證人即高雄
          榮民總醫院醫師唐逸文雖於本院言詞辯論時證稱：原
          告所受傷害，約1 個半月期間，需人他人照顧，另取
          出鋼釘（即骨內固定器）住院，應毋需看護照顧，至
          多為取出鋼釘之2 、3 日，傷口疼痛，需要半日看護
          照顧云云（參見本院96年2 月14日言詞辯論筆錄）。
          惟查，證人唐逸文並非實際負責治療原告之醫師，此
          據證人唐逸文於本院言詞辯論時證述屬實（參見本院
          96年2 月14日言詞辯論筆錄），可知證人唐逸文上開
          證言，僅係就通常之情形，而非針對原告之個案而為
          判斷，參諸以各人受傷後之情形，本因各人身體狀況
          而有不同，衡情自應以實際參與治療原告之訴外人劉
          興華醫師及林楷城醫師出具之病歷資料查詢函覆表或
          診斷證明書之記載，較與事實相符。其次，原告雖主
          張上開時日，有僱請看護全日照顧之必要，惟查，原
          告所受傷害，為右側脛腓骨遠端遠端開放性骨折，其
          上半身之活動，並不受影響，應僅需僱請看護半日照
          顧，而無僱請看護全日照顧之必要，原告此部分之主
          張，自不足採。從而，原告請求被告賠償自93年8 月
          24日起至93年11月23日止，其中88日，及自95年2 月
          23日起至95年3 月1 日止，僱請半日看護照顧之費用
          ，即屬正當，逾此部分之請求，即非正當。再查，原
          告雖主張每日看護費用以2,000 元計算，並提出病患
          聘僱照顧服務員費用代收轉付證明單影本2 份為證，
          惟上開看護費用乃全日看護之費用，此觀之上開病患
          聘僱照顧服務員費用代收轉付證明單之記載可知，故
          原告所得請求之半日看護費用，自應以2,000 元之半
          數，即1,000 元計算為合理。又原告雖僅就自93 年9
          月1 日起至同年月9 日止僱請看護照顧，支出看護費
          用，提出病患聘僱照顧服務員費用代收轉付證明單影
          本2 份為證，然縱令原告就其餘時間，係由原告之配
          偶或親屬看護，並未僱請專人看護，而不實際支付看
          護費用，因配偶或親屬受傷，而由配偶或親屬代為照
          顧被害人之起居，固係出於親情，但配偶或親屬看護
          所付出之勞力，並非不能評價為金錢，只因兩者身分
          密切而免除支付義務，此種親屬基於身分關係之恩惠
          ，自不能加惠於加害人，仍應認被害人受有相當看護
          費用之損害，得向加害人請求賠償。綜上，原告請求
          被告賠償自93年8 月24日起至93年11月23日止，其中
          88日，及自95年2 月23日起至95年3 月1 日止之半日
          看護費用，共計95,000元，洵屬有據，應予准許。逾
          此部分之請求，即屬無據。
　　　　(丁)交通費用－查原告因本件車禍受有右側脛腓骨遠端開
          放性骨折合併多處擦傷之傷害，受傷後有僱請看護之
          必要，期間為3 個月，嗣於95年2 月23日至高雄榮民
          總醫院住院，施行骨內固定器移除術，應休息2 週，
          他人看護1 週，已如前述，足見原告於受傷之後，行
          動並不方便，則原告於其傷勢復原，行動方便以前，
          前往醫院就診時，搭乘計程車，應屬必要，其所支出
          之計程車資，應屬增加生活上之需要所必要支出之費
          用。其次，原告主張自93年8 月24日至94年3 月8 日
          止，因搭乘計程車前往醫院就診，支出交通費用
          6,000 元，另自94年9 月6 日起至95年6 月27日止，
          因搭乘計程車前往醫院就診，支出交通費用2,000 元
          ，共計支出交通費用6,000 元，業據其提出免用統一
          發票收據、車資證明單各1 份為證，為被告所不爭執
          ，原告此部分之主張，亦屬正當。
      (3)營業收入損失之損害：查根據學理，骨折受傷3 個月完
        全無法工作，有高雄榮民總醫院95年6 月30日高總管字
        第0950007444號函所附訴外人林楷城醫師出具之病歷資
        料查詢函覆表1 份在卷可按，另原告因於95年2 月23日
        施以骨內固定器移除術，應休息2 週，亦有訴外人林楷
        城醫師95年2 月26日出具之診斷證明書1 份在卷可按，
        足見原告主張因受上開傷害，自93年8 月25日起至93年
        11月24日止，及自95年2 月23日起至95年3 月8 日不能
        工作部分，堪信為真正，至原告主張自93年11月24日起
        至94年8 月24日起，及95年3 月9 日起至95年3 月24日
        止不能工作部分，並未舉證以實其說，原告此部分之主
        張，自難採憑。次查，原告主張其自93年5 月17日起，
        在高雄市○○區○○路220 號1 樓開設麵店之事實，業
        據其提出店房屋租賃契約書影本、免用統一發票收據3
        份及估價單、收據、明細表各1 份、估價單3 份、訂購
        單1 份為證，並經證人張文興於本院言詞辯論證述：原
        告於93年年中，開設麵店等語屬實，堪信為真實。再查
        ，原告主張其開設麵店，每月淨利60,000元以上之事實
        ，雖據其提出營業所得日結表為證，並聲請訊問證人張
        文興。惟查，商人之營業收入，乃出於財產之運用、資
        本及機會等皆其要素，並非全為勞動所得，且原告提出
        之營業所得日結表上僅有各項數字之記載，而無任何公
        司或行號名稱或作成名義人之姓名，究係何人所制作？
        所載內容之是否確實？均無從據以論斷，自不足據為有
        利原告之認定。再證人張文興於本院言詞辯論時雖結證
        ：原告經營之麵店，不扣除成本，每日營業額約為三、
        四千元云云（參見本院95年9 月1 日言詞辯論筆錄）。
        惟查，證人張文興係職業軍人，僅於任職於高雄市左營
        區期間在下班之後，前往原告開設之麵店用餐，及偶而
        幫忙計帳，並非合夥人，業據證人張文興於本院言詞辯
        論時結證屬實，則其對於原告所開設麵店每月營收狀況
        之瞭解，是否確實，已待商榷。況原告開設麵店所需之
        300,000 元，乃證人張文興向銀行貸款後，借貸予原告
        ，並未收取利息，業據證人張文興於本院言詞辯論時結
        證無訛（參見本院95年9 月1 日言詞辯論筆錄），若非
        證人張文興與原告確有深厚之友誼，應無於原告僅係有
        意開設麵店而非急用之情況下，即自願負擔利息向銀行
        貸款，再行借貸予原告之理？可見證人張文興與原告交
        情深厚，則其所為之證言，亦不免偏頗迴護，尚難遽予
        採憑。另原告主張其於開設麵店以前，每月受僱於他人
        ，已有40,000元以上之收入，且麵店每日營業時間10小
        時，營業地點靠近三多路及黃昏市場，人潮不少，每月
        營業淨利60,000元以上云云，惟查，原告於開設麵店以
        前，每月受僱於他人時，薪資之多寡，原與其自行開設
        麵店時之收入，並無必然之關係，另餐飲店營業收入之
        多少，原決取於烹調之食物是否合於消費者之口味，而
        與營業時間之長短及營業地點，亦無必然之關係，於人
        潮洶湧之地點開設之餐飲店，門口羅雀者，亦非少見，
        自不能以其營業時間及營業地點，據以認定原告所開設
        麵店之收入狀況。此外，原告復未能舉出申報營利事業
        所得稅之資料或其他證據證明其所開設麵店，每月確有
        營業淨利，且達50,000元，原告此部分之主張，自不足
        採。從而，原告既不能證明因受上開傷害，自93年8 月
        25 日 起至93年11月24日止，及自95年2 月23日起至95
        年3 月8 日不能工作部分，確有營業收入之損失，亦不
        能證明其自93年11月24日起至94年8 月24日起，及95年
        3 月9 日起至95年3 月24日止確實不能工作，並有營業
        收入之損害，原告此部分之請求，自屬無據。
      (4)勞動能力減少之損害：查原告並未達於勞工保險例殘廢
        給付標準所列之殘障等級標準，手術1 年後應完全可恢
        復，有高雄榮民總醫院94年7 月26日高總管字第095000
        8069號函、95年9 月25日高總管字第0950010887號函所
        附之病歷資料查詢函覆表各1 份在卷可按，且證人唐逸
        文於本院言詞辯論時亦結證：原告所受之傷害，於半年
        後應可回復至受傷以前之狀態，至於伊在95年7 月26日
        病歷資料查詢函覆表記載勞動能力減少百分之10，則係
        依照病人主觀之認定，而非醫師之認定，客觀上原告恢
        復良好，難以科學評斷勞動能力減少若干，又記載恢復
        程度約為8 成，則係因治療原告之林楷城醫師告知原告
        之骨頭業已癒合，行走亦無問題，惟原告主訴腳部仍會
        酸痛等語（參見本院96年2 月14日言詞辯論筆錄），自
        難遽認原告之勞動能力於其進行手術約1 年後之94年8
        月25日起至125 年6 月17日止尚有減少。至原告另雖主
        張：原告目前擔任簡易行政工作，擔任喬凡妮國際股份
        有限公司櫃檯總機，薪資為14,200元，勞動能力確係大
        幅降低云云，惟查，勞動能力減少與否，原不能以一時
        一地或現有之收入為準，因現有收入每因特殊因素之存
        在而與實際勞動能力不能相符，原告以其現有薪資為
        14,200元，據以主張其勞動能力減少云云，自無足取。
        從而，原告主張因受上開傷害，勞動能力減少，請求被
        告賠償自94年8 月25日起至125 年6 月17日原告年滿60
        歲止，因勞動能力減少百分之10所受之損害1,115,902
        元，亦屬無據。
      (5)非財產上之損害賠償：查原告因被告前揭行為，受有右
        側脛腓骨遠端開放性骨折合併多處擦傷等傷害，於93年
        8 月25日行清創與外固定手術，93年9 月2 日行拔除外
        固定與復位內固定手術，於95年2 月23日入院施以骨內
        固定器移除，於95年2 月26日離院，左腳有蟹足腫症狀
        ，右腳亦有手術之疤痕，有高雄榮民醫院93年10月12
        日、93年11月30日、95年2 月26日診斷證明書影本各1
        份在卷可按，並有照片5 幀在卷可按，其身體及精神受
        有相當之痛苦，應堪認定。又查，原告為高級職業學校
        畢業，於90年至93年期間月薪約為4 萬餘元，被告為大
        專畢業畢業，本件車禍事故發生時，職業為軍人，此參
        諸偵查案卷所附員警製作之偵訊筆錄教育程度欄之記載
        自明，另原告、被告名下均無不動產，亦有稅務電子閘
        門財產所得調件明細表2 份在卷足稽，本院審酌兩造之
        學歷、身分、地位、經濟能力、原告所受傷害癒合及復
        健期間之長短等一切情形，認原告請求被告賠償之非財
        產損害1,000,000 元，尚屬過高，應予核減為200,000
        元為適當，逾此部分之請求，為無理由，應予駁回。
    2.綜上，原告所得請求之損害賠償金額為361,987 元（計算
      式：43,595＋17,392＋0 ＋95,000＋6,000 ＋0 ＋0 ＋
      200,000 ＝361,987） 。
    3.次按，損害之發生或擴大，被害人與有過失者，法院得減
      輕賠償金額或免除之，民法第217 條第1 項定有明文。查
      本件被告雖辯稱本件車禍發生當時，系爭自用小客車係緩
      慢後倒，並非瞬間衝撞，原告因於餐宴中飲用大量啤酒，
      行動遲緩致閃避不及，對於損害之發生與擴大，與有過失
      云云，惟為原告所否認，主張：當日神智清醒，並無行動
      緩慢，閃避不及之情形等語，而被告復未能舉證以實其說
      ，被告此部分之辯解，自不足採。
    4.再按，保險人依本法規定給付之保險金，視為加害人或被
      保險人損害賠償金額之一部分；加害人或被保險人受賠償
      請求時，得扣除之，94年2 月5 日修正前之強制汽車責任
      保險法（下稱修正前強制汽車責任保險法第30條定有明文
      。查本件車禍事故發生於93年8 月24日，自應適用修正前
      強制汽車責任保險法第30條之規定。本件原告因本件車禍
      ，業經領取強制汽車責任保險之保險金62,513元，為兩造
      所不爭執，並有強制汽車保險理賠計算書影本1 份在卷可
      按，依修正前強制汽車責任保險法第30條之規定，應視為
      被告損害賠償金額之一部分。又因被告業已先行賠償原告
      47,091元，復為兩造所不爭執。準此，本件原告可得請求
      被告賠償給付之金額，經扣除上述強制汽車責任保險之保
      險金後，應為252,383 元（計算式：361,987 －62,513－
      47,091＝252,383） 。
六、綜上所陳，原告本於侵權行為之法律關係，請求被告給付原
    告252,383 元，及自起訴狀繕本送達翌日即94年6 月30日起
    至清償日止，按週年利率百分之5 計算之利息，洵屬正當，
    應予准許。逾此部分之請求，為無理由，應予駁回。
七、本件乃所命給付之金額未逾500,000 元之判決，依民事訴訟
    法第389 條第1 項第5 款之規定，自應依職權宣告假執行，
    此部分雖經原告陳明願供擔保，聲請宣告假執行，惟其聲請
    不過促請法院職權發動，本院無庸就其聲請為准駁之裁判，
    併此敘明。至原告敗訴部分，其假執行之聲請，已失所附麗
    ，應予駁回。
八、結論：原告之訴為一部有理由，一部無理由，依民事訴訟法
    第79條、第389 條第1 項第5 款，判決如主文。
中　　華　　民　　國　　96　　年　　4 　　月　　11　　日
                  民事第三庭  法  官  伍逸康
以上正本係照原本作成。
如不服本判決，應於送達後20日內，向本院提出上訴狀並表明上
訴理由，如於本判決宣示後送達前提起上訴者，應於判決送達後
10日內補提上訴理由書（須附繕本）。
中　　華　　民　　國　　96　　年　　4 　　月　　12　　日
                              書記官  林雯琪
